臺灣彰化地方法院彰化簡易庭小額民事判決
111年度彰小字第214號
原      告  謝秀英  
被      告  施志宏  

上列當事人間請求損害賠償事件，經本院刑事庭裁定移送前來（
110年度簡附民字第24號），本院於民國111年5月17日言詞辯論
終結，判決如下：
    主  文
被告應給付原告新臺幣玖仟壹佰元。
原告其餘之訴駁回。
本判決原告勝訴部分得假執行。但被告如以新臺幣玖仟壹佰元為
原告預供擔保後，得免為假執行。 
原告其餘假執行之聲請駁回。
    理由要領
一、被告經合法通知，未於言詞辯論期日到場，核無民事訴訟法
    第386 條所列各款情事，爰依原告之聲請，由其一造辯論而
    為判決。
二、原告主張：
（一）被告於民國110年3月14日上午10時56分許，在彰化縣○○鎮
      ○○○路00號前排隊購買肉羹時，因遭訴外人施秀青所騎乘
      車牌號碼000-0000號普通重型機車不慎擦撞，竟心生不滿
      ，基於傷害及損壞之犯意，且其可預見該處係人車往來之
      市場，如踢倒機車阻礙道路，有造成他人傷害之可能，仍
      以右腳踢踹施秀青行進中之機車右後車身，致該機車失去
      控制，適逢原告騎乘車號000-0000號普通重型機車，搭載
      訴外人黃來嘉行經該處，兩車因而發生碰撞倒地，致原告
      受有左膝挫傷及擦傷、左足擦傷、左大腿挫傷等傷害（下
      稱系爭傷害）。被告涉犯上開傷害等行為，業經本院刑事
      庭以111年度簡字第14號判決有期徒刑3月確定在案（下稱
      系爭刑案）。爰依侵權行為之法律關係提起本件訴訟。
（二）原告因被告過失傷害等行為所受之損害，包含下列費用：
    1.醫療費用（下同）10,000元。
　　2.工作損失10,000元。
　　3.精神慰撫金10,000元。　
    4.以上合計30,000元等語。　
（三）並聲明：
    1.被告應給付原告30,000元。
    2.願供擔保，請准予宣告假執行。
三、被告未於言詞辯論期日到場，亦未提出書狀作何聲明或陳述
    。
四、得心證之理由：
（一）原告主張上開發生車禍之過程及原告所受之傷勢等事實，
      業經本院刑事庭依據兩造之供述及相關事證，認定被告成
      立傷害罪，判處有期徒刑3月確定在案，此有系爭刑案判
      決在卷可稽，復經本院調取本院刑案卷宗核閱無訛，且被
      告已於相當時期受合法之通知，而於言詞辯論期日不到場
      ，亦未提出準備書狀爭執，依民事訴訟法第436 條之23、
      第436條第2項、第280條第3項前段準用同條第1項前段之
      規定，視同自認，堪認原告主張之事實為真實。
（二）按因故意或過失不法侵害他人之權利者，負損害賠償責任
      ；不法侵害他人之身體或健康者，對於被害人因此喪失或
      減少勞動能力，或增加生活上之需要時，應負損害賠償責
      任；不法侵害他人之身體、健康、名譽、自由、信用、隱
      私、貞操，或不法侵害其他人格法益而情節重大者，被害
      人雖非財產上之損害，亦得請求賠償相當之金額，民法第
      184條第1項前段、第193條第1項、第195條第1項前段分別
      定有明文。本件被告上開行為侵害原告之權利，且其不法
      行為與原告所受之損害間具有相當因果關係，自應就就不
      法侵害原告之身體、健康負賠償責任甚明，則原告請求被
      告賠償其所受損失，即屬有據。茲就原告請求之各項損害
      ，審核如下：
    1.醫療費用部分：
      原告主張因系爭傷害支出醫療費用10,000元，業據其提出
      彰化基督教醫療財團法人鹿港基督教醫院（下稱鹿基醫院
      ）門診收據、診斷書等為證（見臺灣彰化地方檢察署110
      年度偵字第10114號偵查卷宗第57頁），經核原告提出之
      單據為鹿基醫院門診收據2紙，合計700元，均堪信為真實
      ，故原告請求醫療費用700元，為有理由，應予准許。至
      原告主張另有支出其餘醫療費用9,300元部分，則未能提
      出單據證明，自難認原告確有上開支出，即屬乏據，未能
      准許。 
　　2.工作損失10,000元部分：　
　  ⑴按當事人已證明受有損害而不能證明其數額或證明顯有重
      大困難者，法院應審酌一切情況，依所得心證定其數額，
      民事訴訟法第222 條第2 項定有明文。因此，損害賠償之
      訴，原告已證明受有損害，有客觀上不能證明其數額或證
      明顯有重大困難之情事時，如仍強令原告舉證證明損害數
      額，非惟過苛，亦不符訴訟經濟之原則，於此種情形，法
      院應審酌一切情況，依所得心證定其數額，以求公平。
　　⑵原告主張之前從事拔草工作，因系爭傷害無法工作，以每
      日所得1,000元計算，共損失10,000元等情，查原告所提
      出之上開診斷書，並未有關於原告因傷須休養10日而無法
      工作之記載，是原告是否仍有因本件事故致其所受之傷勢
      使其無法繼續工作之情，則未提出證據以實其說。然本院
      審酌原告於事故發生後，短時間理應需在家靜養、療傷，
      無法從事相關勞力工作，是認此休養期間應以3日為適當
      。又原告係47年出生，尚未逾法定強制退休年齡，於發生
      本件事故前並非無工作能力，是原告因本件事故受有系爭
      傷害，仍認其受有基本工資之損失。復行政院所核定之勞
      工最低基本工資，係依國內經濟情況調查、分析所認勞工
      最低之生活保障，不失為客觀合理之計算基準，以此為原
      告每月收入之計算標準，應屬適當。又依勞動部於109年9
      月7日發布，自110年1月1日起實施，每月基本工資調整為
      24,000元。故原告因本件事故需休養3日無法工作，得請
      求之不能工作之損失為2,400元【計算式：24,000元×3/30
      ＝2,400元】為有理由，應予准許；逾此部分之請求，尚乏
      依據，不應准許。
　　3.精神慰撫金部分：　
　　　按人格權受侵害時，以法律有特別規定者為限，得請求損
      害賠償或慰撫金，民法第18條第2項定有明文。次按不法
      侵害他人人格權，被害人受有非財產上損害，請求加害人
      賠償相當金額慰撫金時，法院對於慰撫金之量定，應斟酌
      實際加害情形，所造成影響、被害人痛苦之程度、兩造之
      身分地位、經濟情形及其他各種狀況，以核定相當之數額
      （最高法院47年度台上字第1221號、51年度台上字223號
      判決意旨參照）。本院審酌原告因被告之過失傷害行為，
      受有上開傷勢，其精神上自受有相當之痛苦，並參酌兩造
      之身分、教育程度、經濟狀況、本件事發原因、經過、被
      告侵權行為情節及原告所受之傷害程度等一切情況，認原
      告請求被告賠償精神慰撫金10,000元，尚屬過高，應以6,
      000元方屬適當。　
　　4.綜上，本件原告得請求被告賠償之金額為9,100元【計算
      式：700元＋2,400元＋6,000元＝9,100元】。　
五、綜上所述，原告依侵權行為之法律關係，請求被告應給付原
    告9,100元，為有理由，應予准許；逾此範圍之請求，則無
    理由，應予駁回。
六、本件原告勝訴部分係小額程序為被告敗訴之判決，依民事訴
    訟法第436 條之20規定，應依職權宣告假執行；並依同法第
    392條第2項規定，依職權宣告被告如預供擔保，得免為假執
    行。原告就勝訴部分所為宣告假執行之聲請，僅在促使法院
    為此職權之行使，本院自不受其拘束，仍應逕依職權宣告假
    執行，惟此部分聲請既已依職權宣告，無再命原告提供擔保
    之必要，此部分不另為准駁之諭知，附此敘明。至原告敗訴
    部分，其假執行之聲請已失所依附，應併予駁回。
七、本件原告係於刑事訴訟程序提起民事訴訟，經本院刑事庭裁
    定移送前來，依刑事訴訟法第504條第2項規定，無庸繳納裁
    判費，且本件訴訟繫屬期間亦未增生訴訟費用事項，故無訴
    訟費用負擔問題，併予敘明。
中　　華　　民　　國　　111 　年　　5 　　月　　31　　日
                  臺灣彰化地方法院彰化簡易庭
                      法  官  李欣恩
以上正本係照原本作成。　　　　　　　　　　　
如不服本判決，僅得以判決違背法令為理由提起上訴，並應於判
決送達後20日內，向本院提出上訴狀。（須按他造當事人之人數
附繕本）。如委任律師提起上訴者，應一併繳納上訴審裁判費。
中　　華　　民　　國　　111 　年　　5 　　月　　31　　日
                      書記官  顏麗芸